# 请教陈版研发样机确认收入

提问人：zhousheng 时间：2019-05-20 16:26:46
请教陈版！
企业 2018 年生产出研发样机进入研发费用， 2019 年企业已出售样机，现在这个样机收入冲减研发费用存在跨期问题，请问如何处理合规？

回答人：chenyiwei
因为 2 楼补充 “2018 年属于自主研发，并未预计 2019 年出售样机”，所以 2019 年出售样机属于前期研发活动的后续活动，不属于《企业会计准则第 14 号——收入》所指的可确认收入的 “日常活动”，仍建议将出售样机收入冲减 2019 年度的研发支出。跨期问题不是不冲减 2019 年度研发支出的合理理由。